【裁判字號】    97,易,2059
【裁判日期】    980310
【裁判案由】    收受贓物
【裁判全文】
臺灣彰化地方法院刑事判決              97年度易字第2059號
公  訴  人  臺灣彰化地方法院檢察署檢察官
被      告  丙○○
                    （現另案於臺灣彰化監獄彰化分監執行）
上列被告因贓物案件，經檢察官提起公訴（97年度偵字第6868號
），本院判決如下：
    主  文
丙○○收受贓物，累犯，處有期徒刑肆月，如易科罰金，以新臺
幣壹仟元折算壹日。
    事  實
一、丙○○前於民國90年間曾因施用第一、二級毒品及偽造文書
    案件，經法院各判處有期徒刑1年、4月、6月確定，嗣並裁
    定應執行有期徒刑1年8月；另於94、95年間先後因恐嚇取財
    、施用第二級毒品案件，經法院各判處有期徒刑1年11月、8
    月確定，嗣後案並經法院裁定減刑為有期徒刑4月，並定2案
    之應執行刑為有期徒刑2年3月；而其入監接續執行前開案件
    後，於97年2月27日因假釋付保護管束而出監，甫於97年5月
    15日因保護管束期滿未經撤銷而視為執行完畢。詎仍不知悔
    改，明知車牌號碼5726-LF號馬自達廠牌自用小客車，係不
    詳姓名、年籍之人所竊取之贓物（該車為丁○○所有，其於
    97 年5月26日22時許，發覺該車在彰化縣彰化市○○路1號
    前遭竊），竟仍基於收受贓物之犯意，於97年5月26日22時
    至97 年6月10日零時間某時，在不詳地點收受該車後，即將
    該車停放於彰化縣彰化市○○街路邊。嗣於97年6月9日晚間
    ，甲○○撥打電話向丙○○借車，丙○○同意後，甲○○即
    於97 年6月10日凌晨零時許，至丙○○位於彰化縣溪湖鎮○○里○○路大竹巷3號之住處，由丙○○當場交付車鑰匙1串
    （起訴書贅載「及剪刀1把」）予甲○○，並告知甲○○該
    車停置在彰化縣彰化市○○街路邊，為「馬三銀色」的車等
    語。甲○○旋協同乙○○依丙○○之指示前往彰化縣彰化市
    ○○街，以上開鑰匙發動駕駛該車而收受該贓車（甲○○、
    乙○○收受贓物部分，已經本院另案判決確定）。嗣因甲○○、乙○○駕駛該車前往臺中市，遇警攔檢而查獲。
二、案經彰化縣警察局彰化分局報告臺灣彰化地方法院檢察署檢
    察官偵查起訴。
    理  由
一、本案下揭引用之供述證據及非供述證據，均經本院依法踐行
    調查證據程序，而公訴人及被告均同意各該證據具有證據能
    力，且亦查無依法應排除其證據能力之情形，是後述所引用
    證據之證據能力均無疑義，合先敘明。
二、訊據被告丙○○矢口否認涉有前揭收受贓物犯行，辯稱：伊
    沒有將前揭小客車交予甲○○、乙○○云云。惟查：證人丁○○於警詢時證述：車牌號碼5726-LF號馬自達廠牌自用小
    客車是其所有，係於97年5月26日22時許，發覺該車在彰化
    縣彰化市○○路1號前遭竊等語，並有贓物認領保管單及彰
    化縣警察局車輛協尋電腦輸入單各1紙附卷可按，顯然該車
    輛於97年5月26日22時左右，確係遭某不詳姓名、年籍之人
    所竊得。再證人甲○○、乙○○於警詢、偵查中均明確證述
    ：係被告於97年6月10日凌晨零時許交付甲○○鑰匙後，渠
    等才一同前往駕駛上開贓車等語。證人甲○○於本院審理時
    復到庭證稱：「（提示97年度偵字第5868號偵卷第52頁背面
    車牌號碼5726-LF號車輛照片，問：有無看過該車？）有，
    我有開過。（問：這個車籍資料車主不是你，你為何可以開
    這個車？）我是向丙○○借的。（問：你是何時何地向被告
    借該車？）約97年6月9日晚間12點，打電話向他借。我跟他
    說我沒有交通工具，想跟你借車，丙○○回答，叫我過去他
    家拿鑰匙，我跟乙○○一起去他溪湖鎮的家。（問：丙○○
    拿給你什麼東西？）他親手拿車鑰匙給我，跟我說車子放在
    彰化市○○街巷子裡面，叫我自己過去拿，他說是馬三銀色
    。（問：在97年6月10日警詢筆錄中，你提到丙○○告訴妳
    與乙○○，這個車子只要壹支剪刀就能啟動，他到底是拿給
    你鑰匙還是剪刀？）鑰匙。（問：在現場的剪刀是誰的？）
    我自己帶去。（問：丙○○有無說這個車子哪裡來的？）無
    。（問：丙○○將車鑰匙拿給你時，有無拿相關證件給你？
    ）無。（提示97年度偵字第5868號偵卷第17頁背面偵訊筆錄
    ，問：你於偵訊時有無說過丙○○給的鑰匙沒有辦法插入車
    門鎖，然後打電話給丙○○說車門打不開這件事？）是。後
    來丙○○不可能，叫我硬弄，我再試一次就打開。（問：當
    時檢察官有問這是贓車，你回答有聽丙○○說過這件事情，
    是否有這件事情？）是。（問：何人去竊車？）我不知道。
    （問：丙○○何時跟你說車是偷來的？）我去他家，他交車
    鑰匙給我的時候，說車不是他的，是偷來的。」等語，證人
    乙○○於本院審理時亦證述：（提示偵卷97年度偵字第5868
    號卷第52頁背面車牌號碼5726-LF號車輛照片，問：有無看
    過該車？）有。（問：曾經開過或搭乘過這台車子嗎？）被
    抓當天，一開始是甲○○開，決定要偷衛星導航時，換我開
    ，偷到以後又換證人甲○○開。（問：這台車從何處來的？
    ）向丙○○借。（問：何時何地如何借？）車子不是我借，
    是甲○○借，如何借我不太清楚，借的時間是6月9日晚上，
    我們去丙○○在溪湖的家拿鑰匙，是甲○○進去拿鑰匙，過
    程我不清楚。之後我們去彰化市○○街開車。」等語，所供
    互核大致相符，何況參諸被告及證人甲○○、乙○○均供承
    彼此間並無任何怨隙之情，則證人甲○○、乙○○自無任意
    誣陷被告之理？是以，證人甲○○、乙○○上開證述應堪採
    信，渠等於臺中市遭攔檢查獲之車牌號碼5726-LF號自小客
    車，應係由被告交付渠等駕駛無訛，被告前開所辯，當係卸
    責之詞，尚難採信。至上開車輛雖係於97年5月26日22時左
    右遭竊，惟尚乏直接證據證明係由被告行竊，而依上開證人
    甲○○、乙○○之證述，應僅堪認定被告確有收受贓車之犯
    行，附此敘明。此外復有現場查獲照片4張附卷及車鑰匙1串
    扣案可資佐證，本案事證已臻明確，被告上開犯行，應堪認
    定。
三、核被告丙○○所為，係犯刑法第349條第1項之收受贓物罪。
    被告前於90年間曾因施用第一、二級毒品及偽造文書案件，
    經法院各判處有期徒刑1年、4月、6月確定，嗣並裁定應執
    行有期徒刑1年8月；另於94、95年間先後因恐嚇取財、施用
    第二級毒品案件，經法院各判處有期徒刑1年11月、8 月確
    定，嗣後案並經法院裁定減刑為有期徒刑4月，並定2案之應
    執行刑為有期徒刑2年3月；而其入監接續執行前開案件後，
    於97年2月27日因假釋付保護管束而出監，甫於97年5月15日
    因保護管束期滿未經撤銷而視為執行完畢等情，有臺灣高等
    法院被告前案紀錄表1份在卷可稽，則其於受有期徒刑執行
    完畢後，5年以內故意再犯本件有期徒刑以上之罪，構成累
    犯，應依法加重其刑。爰審酌被告收受贓車，助長犯罪，破
    壞社會秩序匪淺，且犯後仍飾詞卸責，態度不佳，及其犯罪
    之手段、方法等一切情狀後，量處如主文所示之刑，並諭知
    易科罰金之折算標準。至扣案之鑰匙1串，尚乏證據證明為
    被告所有，爰不另為沒收之預知，附此敘明。
據上論斷，應依刑事訴訟法第299條第1項前段，刑法第349條第1
項、第47條第1項、第41條第1項前段，判決如主文。
本案經檢察官余建國到庭執行職務。
中    華    民    國    98    年    3     月    10    日
                  臺灣彰化地方法院刑事第一庭
                                      法  官  紀佳良
以上正本證明與原本無異。
如不服本判決，應於收受判決後10日內向本院提出上訴書狀，並
應敘述具體理由；其未敘述上訴理由者，應於上訴期間屆滿後20
日內向本院補提理由書（均須按他造當事人之人數附繕本「切勿
逕送上級法院」）。
告訴人或被害人對於判決如有不服具備理由請求檢察官上訴者，
其上訴期間之計算係以檢察官收受判決正本之日期為準。
中    華    民    國    98    年    3     月    10    日
                                      書記官  詹國立
附錄本案論罪科刑法條：
刑法第349條第1項：
收受贓物者，處三年以下有期徒刑、拘役或五百元以下罰金。


司法院資訊處製作；財團法人民間司法改革基金會備份。
